臺灣板橋地方法院刑事判決　　　　　　　96年度簡上字第51號
上　訴　人
即　被　告　乙○○
選任辯護人　粘舜權　律師
　　　　　　吳茂榕　律師
上列被告因詐欺等案件，不服本院於民國95年11月29日以95年度
簡字第4535號所為第一審刑事簡易判決（偵查案號：95年度偵字
第13349 號），提起上訴，經本院管轄第二審合議庭審理，判決
如下：
    主  文
上訴駁回。
    事實及理由
一、本件經本院管轄第二審之合議庭審理結果，認第一審以被告
    乙○○係犯刑法第339 條第1 項、修正前第30條第1 項前段
    、第2 項之幫助詐欺罪，而判處有期徒刑3 月，並准以銀元
    三百元折算一日易科罰金，經核其認事用法及量刑均無不當
    ，應予維持，其餘引用第一審判決書記載之事實、證據及理
    由。
二、經查：本件被告於民國（下同）95年3 月9 日，為索回其於
    同日因受某年籍不詳女子之詐騙而匯出新台幣（下同）2345
    6 元之款項，即將所開立台灣郵政股份有限公司永和永安郵
    局00000000000000000 號及中國信託商業銀行新店分行0000
    000000000000號帳戶之存摺、提款卡各乙份，以宅急便方式
    郵寄至新竹縣竹北市○○○路67號予年籍不詳之「衛立傑」
    其人收受，再以電話告知該女子上開提款卡之密碼，而幫助
    該女子、「衛立傑」等犯罪集團於95年3 月26日19時許，撥
    打甲○○之電話，並詐稱其係台灣銀行之職員，其存款有問
    題，要求其前往提款機前依指示操作查詢、核對云云，至甲
    ○○信以為真，並因之陷於錯誤，於同日20時14分許，前往
    台北縣太平市○○路65號便利商店內之提款機前操作，而將
    7983元匯入被告上開郵局帳戶中，並於同日即遭該集團領取
    一空等情，業據被告本人於本院審理時供承屬實，核與告訴
    人甲○○於警詢中指訴之情節相符，復有被告開立上開郵局
    之歷史交易清單乙份，在卷可稽，足堪認定。雖被告辯稱其
    當時係因先受該女子之詐騙，而自上開銀行帳戶中匯出2345
    6 元，後係急於取回上開款項，始會再受該女子之詐騙，而
    寄出上開郵局及銀行帳戶之存摺、提款卡，並告知密碼，以
    供該女子匯款轉帳回來之用，其並無幫助詐欺之故意及行為
    云云。惟被告上開郵局帳戶，不僅早自92年10月21日即已開
    立在案，且被告更自92年11月6 日即有利用上開郵局帳戶進
    行「跨行轉出」該帳戶內存款之紀錄過，而於92年11月6 日
    中更有跨行轉帳」3 筆之紀錄在案，足證被告對匯款至他入
    帳戶，並無需持有該他人帳戶之存摺、提款卡及密碼乙事，
    知悉甚詳，更遑論其於上開時地寄出上開郵局及銀行帳戶之
    存摺、提款卡，並告知密碼所為，係為供該女子匯款轉帳回
    來之用，被告上開所辯，顯係事後卸責之詞，不足採信。原
    審以被告上開犯行事證明確，而援引刑法第2 條第1 項前段
    、第339 條第1 項、修正前第30條第1 項前段、第2 項、修
    正前第41條第1 項前段及罰金罰鍰提高標準條例第1 條前段
    、第2 條之規定，並審酌被告本件犯罪之動機、目的、手段
    及其犯罪後之態度等一切情狀，量處有期徒刑3 月，並准以
    銀元三百元折算一日易科罰金，經核其認事用法，尚無任何
    違誤。綜上所述，本件被告雖不服第一審判決，提起上訴，
    惟其空言指摘原判決不當云云，揆諸上述，顯無理由，應予
    駁回。
據上論斷，應依刑事訴訟法第455 條之1 第3 項、第368 條、第
373 條，判決如主文。
本案經檢察官楊展庚到庭執行職務
中    華    民    國    96    年    7    月    12    日
                刑事第十三庭  審判長法  官  戴嘉清
                                    法  官  陳信旗
                                    法  官  林晏鵬
上列正本證明與原本無異。
本件不得上訴。
                                    書記官  陳映孜
中　　華　　民　　國　　96　　年　　7 　　月　　12　　日
